# 标的企业上年对少数股东分红在现金流量表与权益变动表的体现

提问人：zhongzhao433 时间：2018-01-30 11:31:48
1 、需要，同一控制下，视同标的公司从一开始就在合并范围下运行，对外部支付的股利同样也需要反映出来 2 、个人觉得放对股东的分配好些

回答人：chenyiwei
基本赞同，对标的企业上年度向其股东分红，应按照本年度合并完成后的股权结构区分为向母公司股东分红和向少数股东分红，分别抵减归母净资产和少数股权。